【裁判字號】    92,毒抗,20
【裁判日期】    921029
【裁判案由】    聲請觀察勒戒
【裁判全文】
臺灣高等法院花蓮分院刑事裁定                     九十二年度毒抗字第二號
    抗告人即被告  甲○○
右抗告人即被告因違反毒品危害防制條例案件，不服臺灣花蓮地方法院中華民國九十
二年五月二十二日裁定（九十二年度毒聲字第二五九號），提起抗告，本院裁定如左
：
    主  文
抗告駁回。
    理  由
一、檢察官聲請意旨略以：抗告人於民國（下同）九十二年二月十九日回溯四日內某
    時，在不詳地點，施用第二級毒品安非他命，經台灣花蓮地方法院檢察署於九十
    二年二月十九日採尿查獲，有慈濟大學濫用藥物檢驗中心檢驗總表附卷可稽，爰
    依毒品危害防制條例第二十條第一項及觀察勒戒處分執行條例第三條第三項、第
    二項規定，聲請裁定將抗告人送勒戒處所觀察、勒戒等語。
二、原法院審核卷證結果，認檢察官之聲請並無不合，因依毒品危害防制條例第二十
    條第一項之規定，裁定將抗告人送勒戒處所觀察、勒戒，核無違誤。
三、抗告意旨略以：抗告人於九十二年二月十九日採尿前，曾因上呼吸道感染及過敏
    性皮膚炎，至花蓮市邱藥房、曾內兒科診所、呂外科診所、陳內兒科診所、王清
    淵皮膚科診所、北國泰聯合診所、鍾外科診所及羅東聖母醫院就醫拿藥，所以檢
    驗結果有毒品反應，可能是服用藥物引起的。此外，抗告人於九十二年二月十九
    日上午九時許，曾至林欽能住家工作室，洽購林欽能剛找到之一顆上品玫瑰石，
    一進門便覺煙霧瀰漫烏煙瘴氣，惟因抗告人一心一意在玫瑰石，乃在林欽能工作
    室內反覆搬動、刷磨、研判石頭紋路走向及商討價格，未將室內污濁之空氣放在
    心上，直到上午十時許始匆匆趕到法院向觀護人報到，可能因此吸到林欽能吸食
    安非他命之二手煙。抗告人自八十八年十月假釋出獄，歷經三年四月，採尿檢驗
    近六十次，皆無問題，九十二年六月即將假釋屆滿，依情依理焉有再自甘墮落而
    以身試法之理？如果抗告人有吸食安非他命，當天自可向觀護人請假不去報到，
    足見抗告人確實未吸食安非他命云云。
四、查抗告人所提供其向邱藥局購買之國安感冒液及明通治痛單，暨曾內科開給抗告
    人服用之感冒藥，經檢察官送請行政院衛生署管制藥品管理局檢驗結果，該局復
    以：行政院衛生署藥品許可資料，均不含安非他命、甲基安非他命或可代謝成安
    非他命、甲基安非他命之成分。該等感冒製劑經服用後，其尿液以免疫學分析法
    檢驗，或有可能造成安非他命類偽陽性反應，但以氣相層析質譜儀進行確認，均
    不致造成安非他命陽性或偽陽性反應，故服用該等藥物後，其尿液均不致檢出安
    非他命陽性反應等語。有該局九十二年四月一日及四月二十五日管檢字第０九二
    ０００二三一五號及０九二０００三二二二號函附卷可稽。則抗告人所為其於九
    十二年二月十九日採尿前，曾因上呼吸道感染及過敏性皮膚炎，至花蓮市邱藥房
    、曾內兒科診所、呂外科診所、陳內兒科診所、王清淵皮膚科診所、北國泰聯合
    診所、鍾外科診所及羅東聖母醫院就醫拿藥，所以檢驗結果有毒品反應，可能是
    服用藥物引起的抗辯，即非可採。況抗告人所提出之陳內科診所及北國泰聯合診
    所診斷證明書，分別記載抗告人應診之日期為九十二年三月十八日及九十二年五
    月九日，已在本件案發驗尿之後，自均不得作為有利抗告人之證明。另抗告人所
    舉之證人林欽能雖證稱九十二年二月十九日上午在木瓜溪撿到一顆玫瑰石，叫抗
    告人到其家裡看，抗告人到之前，其有吸食安非他命，吸得整間都是煙，抗告人
    進來之後，就沒有再吸，因怕媽媽知道，所以就關起門等語。然抗告人於九十二
    年七月十四日所提出之答辯狀，供陳其於九十二年二月十九日上午九時許，至林
    欽能住家工作室，洽購林欽能剛找到之一顆上品玫瑰石，一進門便覺煙霧瀰漫烏
    煙瘴氣，惟因其一心一意在玫瑰石，乃在林欽能工作室內反覆搬動、刷磨、研判
    石頭紋路走向及商討價格，未將室內污濁之空氣放在心上，直到上午十時許始匆
    匆趕到法院向觀護人報到等語，嗣於本院九十二年九月九日調查時，卻改稱當時
    其只有在林欽能家裡待約五分鐘，然後先到法院報到，再回到林欽能家跟他買等
    語，就停留時間之供述，前後不一；經本院質疑為何以前說九點到林欽能家，到
    十點才匆匆去法院報到時，抗告人又改稱其在磨石頭房間裡面待了五分鐘，然後
    出來在外面談，惟與其先前所為在林欽能工作室內反覆搬動、刷磨、研判石頭紋
    路走向及商討價格，未將室內污濁之空氣放在心上之陳述，亦不相符。則抗告人
    所辯其於向法院報到之前，曾至林欽能家洽購玫瑰石，可能吸到林欽能之二手煙
    云云，即不實在。證人林欽能之證詞，亦無非迴護之詞，均不可採。至於抗告人
    所稱自八十八年十月假釋出獄，歷經三年四月，採尿檢驗近六十次，皆無問題，
    九十二年六月即將假釋屆滿，依情依理焉有再自甘墮落而以身試法之理？如果抗
    告人有吸食安非他命，當天自可向觀護人請假不去報到，足見抗告人確實未吸食
    安非他命一節，經核抗告人先前多次之尿液檢驗雖無問題，並不能表示之後絕不
    吸食安非他命；而報到之前吸食安非他命，心存僥倖或吸食後精神恍惚，仍前往
    報到者，亦非無之。尚難以假釋即將屆滿，依情依理焉有再自甘墮落而以身試法
    之理？及如果有吸食安非他命，當天自可向觀護人請假不去報到為詞，否定檢驗
    之結果。本件抗告為無理由，應予駁回。
五、據上論結，應依刑事訴訟法第四百十二條，裁定如主文。
中       華       民      國      九十二    年    十    月    二十九    日
                                  審判長法官  吳  鴻  章
                                        法官  張  健  河
                                        法官  林  慶  煙
右為正本證明與原本無異。
本件不得再抗告。
                                      書記官  陳  萬  山
中       華       民      國      九十二    年    十    月    二十九    日


司法院資訊處製作；財團法人民間司法改革基金會備份。
